【裁判字號】    97,易,305
【裁判日期】    970430
【裁判案由】    竊盜
【裁判全文】
臺灣屏東地方法院刑事判決               97年度易字第305號
公  訴  人  臺灣屏東地方法院檢察署檢察官
被      告  乙○○
上列被告因竊盜案件，經檢察官提起公訴（97年度偵字第1359號
），被告於準備程序中就被訴事實為有罪之陳述，經本院裁定改
以簡式審判程序審理，判決如下：
    主  文
乙○○犯踰越安全設備竊盜罪，累犯，處有期徒刑捌月；又犯攜
帶兇器毀壞安全設備竊盜罪，累犯，處有期徒刑玖月；又犯踰越
安全設備竊盜罪，累犯，處有期徒刑捌月；又犯攜帶兇器毀壞門
扇竊盜罪，累犯，處有期徒刑玖月；又犯攜帶兇器踰越牆垣毀壞
門扇竊盜罪，累犯，處有期徒刑拾月；應執行有期徒刑貳年陸月
。
    事實及理由
壹、程序部分
    本件被告乙○○所犯係死刑、無期徒刑或最輕本刑為3 年以
    上有期徒刑或高等法院管轄第一審案件以外之罪，其於準備
    程序就被訴事實為有罪之陳述，經本院告知簡式審判程序之
    旨，並聽取公訴人、被告之意見後，依刑事訴訟法第273 條
    之1 第1 項規定，裁定進行簡式審判程序。
貳、實體部分
一、犯罪事實
    乙○○曾因竊盜案件，經臺灣桃園地方法院以94年度訴緝字
    第125 號判決判處有期徒刑1 年確定，於民國95年8 月19日
    縮刑期滿執行完畢。詎仍不知悔改，意圖為自己不法之所有
    ，於下列時、地為竊盜犯行：
(一)96 年9月21日17時許，在屏東縣潮州鎮公園1 巷19弄3 號己○○住處，由其一樓廚房窗戶踰越至屋內（侵入住宅部分未
    據告訴），竊取己○○所有新臺幣（下同）3,000 餘元現金
    ，得手後，將竊得之現金花費殆盡。
(二)96 年11 月中旬某日9 時許，在屏東縣潮州鎮○○路39巷3
    號丁○○住處，持客觀上足對人之身體、生命構成威脅之破
    壞剪1 把（未扣案），破壞二樓陽台之門鎖後進入屋內（侵
    入住宅部分未據告訴），竊取丁○○所有之1,000 餘元現金
    及BENQ牌數位相機1 台（價值約6,000 餘元），得手後，將
    數位相機持往屏東縣潮州鎮○○路290 號東昇當舖當得現金
    1,500 元，所竊得及典當所得之現金，均花費殆盡。
(三)96 年11 月下旬某日14時許，在屏東縣潮州鎮○○路39巷13
    號戊○○住處，將其封住冷氣窗口之保麗龍板推開後踰越進
    入屋內（侵入住宅部分未據告訴），竊取戊○○所有之金戒
    指1 枚（價值約2,000 元），得手後，將該金戒指典當予臺
    北某當鋪，得款1,900 元，竊得及典當所得之現金，均花費
    殆盡。
(四)97 年2月18日8 時許，在屏東縣潮州鎮○○路155 號3 樓
    303 室丙○○租住之套房，持客觀上足對人之身體、生命構
    成威脅之螺絲起子1 把（未扣案），將附於門上之喇叭鎖破
    壞後進入房內（侵入住宅部分未據告訴），竊取丙○○所有
    之1,000 元現金及ASUS牌筆記型電腦1 台（價值約30,000元
    ），得手後，將筆記型電腦持往上開東昇當舖當得現金
    5,000 元，所竊得及典當所得之現金，均花費殆盡。
(五)97 年2月20日零時許，在屏東縣潮州三星路39之2 號潮州鎮
    立托兒所，持客觀上足對人之身體、生命構成威脅之螺絲起
    子1 把（未扣案），踰越圍牆，以該螺絲起子將托兒所辦公
    室附於門上之喇叭鎖破壞後進入其內，竊取甲○○所管理之
    LEMEL 、ACER牌電腦液晶螢幕及TWINHEAD牌行動電腦各1 台
    及手提電腦背包1 個（價值合計約20,000元，）。得手後，
    準備將上開物品持往上開東昇當舖典當時，為警查獲（竊得
    之物責付甲○○保管）。乙○○於有偵查權限之機關或公務
    員尚未知悉其另犯竊盜案件時，主動向警方供出上開（一）
    至（四）之竊盜犯行，並自願接受裁判。
二、訊據被告乙○○對於上開事實供承不諱，核與被害人己○○
    、丁○○、丙○○、甲○○於警詢中指述之情節大致相符，
    並有當票1 紙（犯罪事實二部分）、收當物品登記簿日報表
    、責付保管單、當票各1 紙（犯罪事實四部分）、贓物責付
    保管單1 份（犯罪事實五部分）及現場查證、贓物照片26張
    附卷可佐，足認被告自白核與事實相符，應堪信採。事證明
    確，被告犯行洵堪認定。
三、查窗戶、門鎖、圍牆及封住冷氣窗口之保麗龍板均具有防閑
    之作用，皆為安全設備。另喇叭鎖已附著於門上，成為門之
    一部分，破壞喇叭鎖應認與破壞門扇相同。核被告事實一、
    三所為，均係犯刑321 條第1 項第2 款之踰越安全設備竊盜
    罪；事實二所為，係犯刑法第321 條第1 項第2 、3 款之攜
    帶兇器毀壞安全設備竊盜罪；事實四所為，係犯刑法第321
    條第1 項第2 、3 款之攜帶兇器毀壞門扇竊盜罪；事實五所
    為，係犯刑法第321 條第1 項第2 、3 款之攜帶兇器踰越牆
    垣毀壞門扇竊盜罪。被告所犯上開5 次犯行間，犯意各別，
    應予分論併罰。被告曾因竊盜案件，經臺灣桃園地方法院判
    處有期徒刑1 年確定，於95年8 月19日縮刑期滿執行完畢，
    有臺灣高等法院被告前案紀錄表附卷可憑，其於徒刑執行完
    畢後5 年以內故意再犯有期徒刑以上之罪，均應依刑法第47
    條第1 項累犯規定加重其刑。被告事實一至四之犯行，均係
    於有偵查權限之機關或公務員尚未知悉其另犯竊盜案件時，
    主動向警方供出，並自願接受裁判，有警詢筆錄附卷可稽，
    此部分犯行，符合自首之要件，爰均依刑法第62條前段規定
    減輕其刑，並各依法先加後減之。審酌被告素行不佳，不思
    以己力賺取所需，復為多次侵入住宅竊盜犯行，破壞社會治
    安，行為誠屬不當，惟念其係大學畢業，可塑性高，犯後坦
    認犯行，頗有悔意等一切情狀，分別量處如主文所示之刑，
    並定其應執行刑。另被告行竊所用之破壞剪及螺絲起子均未
    扣案，為免日後執行困難，爰不予宣告沒收。
四、據上論斷，應依刑事訴訟法第273 條之1 第1 項、第299 條
    第1 項前段，刑法第321 條第1 項第2 、3 款、第47條第1
    項、第62條前段、第51條第5 款，判決如主文。
本案經檢察官陳俊宏到庭執行職務。
中    華    民    國    97    年    4     月    30    日
                  刑事第三庭    法  官  趙家光
以上正本證明與原本無異。
如不服本判決應於收受本判決送達後十日內向本院提出上訴書狀，
其未敘述上訴理由者，並得於提起上訴後十日內向本院補提理由
書狀（均須按他造當事人之人數附繕本）「切勿逕送上級法院」
中    華    民    國    97    年    4     月    30    日
                                書記官  陳勃諺
附錄本案論罪科刑條文
中華民國刑法第321條第1項第2、3款
犯竊盜罪而有左列情形之一者，處六月以上、五年以下有期徒刑
：
二、毀越門扇、牆垣或其他安全設備而犯之者。
三、攜帶兇器而犯之者。


司法院資訊處製作；財團法人民間司法改革基金會備份。
